Config:
  hfst:
    Gen: ../../../src/generator-gt-norm.hfst
    Morph: ../../../src/analyser-gt-norm.hfst
  xerox:
    Gen: ../../../src/generator-gt-norm.xfst
    Morph: ../../../src/analyser-gt-norm.xfst
    App: lookup

Tests:



# todo:
# Proofread the gold standard (below)
# Then: run analyser, then correct.


  Adjective - `ainus3: # Adjective (17,8,4) `ainus1-3 'eng /est /fin' - full paradigm
     ainus+A+Sg+Nom: ainus
     ainus+A+Sg+Gen: ainu
     ainus+A+Sg+Par: ainut
     ainus+A+Sg+Ill: ainuhe
     ainus+A+Sg+Ine: [ainun, ainuh, ainuhn]
     ainus+A+Sg+Ela: ainust
     ainus+A+Sg+All: ainulõ
     ainus+A+Sg+Ade: ainul
     ainus+A+Sg+Abl: ainult
     ainus+A+Sg+Tra: ainus
     ainus+A+Sg+Ter: ainuniq
     ainus+A+Sg+Abe: ainuldaq
     ainus+A+Sg+Com: ainugaq
     ainus+A+Pl+Nom: ainuq
     ainus+A+Pl+Gen: ainuidõ
     ainus+A+Pl+Par: ainuid
     ainus+A+Pl+Ill: [ainuihe, ainuidõ, ainustõhe, ainustõdõ]
     ainus+A+Pl+Ine: [ainuin, ainuih, ainuihn, ainustõn, ainustõh, ainustõhn]
     ainus+A+Pl+Ela: [ainuist, ainustõst]
     ainus+A+Pl+All: [ainuilõ, ainustõlõ]
     ainus+A+Pl+Ade: [ainuil, ainustõl]
     ainus+A+Pl+Abl: [ainuilt, ainustõlt]
     ainus+A+Pl+Tra: [ainuis, ainustõs]
     ainus+A+Pl+Ter: [ainuiniq, ainustõniq]
     ainus+A+Pl+Abe: [ainuildaq, ainustõldaq]
     ainus+A+Pl+Com: [ainuidõgaq, ainustõgaq]
